【裁判字號】    95,台上,6940
【裁判日期】    951214
【裁判案由】    違反毒品危害防制條例
【裁判全文】
最高法院刑事判決            九十五年度台上字第六九四０號
上  訴  人  甲○○
上列上訴人因違反毒品危害防制條例案件，不服台灣高等法院台
中分院中華民國九十五年九月二十二日第二審判決（九十五年度
上訴字第二一○二號，起訴案號：台灣台中地方法院檢察署九十
五年度毒偵字第二七五號），提起上訴，本院判決如下：
    主  文
上訴駁回。
    理  由
按刑事訴訟法第三百七十七條規定：上訴於第三審法院，非以判
決違背法令為理由，不得為之；是提起第三審上訴，應以原判決
違背法令為理由，係屬法定要件；如果上訴理由狀並未依據卷內
訴訟資料具體指摘原判決不適用何種法則或如何適用不當，或所
指摘原判決違法情事，顯與法律規定得為第三審上訴理由之違法
情形不相適合時，均應認其上訴為違背法律上之程式，予以駁回
。本件原判決撤銷第一審關於施用第一級毒品海洛因部分不當之
科刑判決，改判仍論上訴人甲○○連續施用第一級毒品罪，處有
期徒刑壹年陸月，已詳認定犯罪事實之依據及憑以認定之理由
，並對上訴人所為其係同時施用第一級毒品海洛因及第二級毒品
安非他命，乃一行為觸犯二罪名之想像競合犯，應從一重處斷，
第一審判決認係數罪而分論併罰，顯有不當之辯詞，如何不足採
信，亦已依據卷內資料予以指駁及說明，俱有卷存之證據資料可
資覆按；從形式上觀察，原判決並無違背法令情形。又審判期日
之訴訟程序，專以審判筆錄為證，刑事訴訟法第四十七條定有明
文。卷查，原審民國九十五年九月二十一日上午十時零五分審判
期日，均依刑事訴訟法第二百八十五條以下條文所定程序進行，
並依同法第四十四條規定製作審判筆錄（見原審卷第四四至四六
頁），上訴意旨謂原審審判長僅問上訴理由，未待上訴人陳述即
諭知辯論終結定期宣判，就上訴人被訴事實，毫無詢問云云，尚
有誤會。再原判決依憑上訴人前後三次為警查獲時，先後於警詢
或偵訊時一致供稱：其係將海洛因摻入香菸點火吸用方式，連續
施用第一級毒品海洛因，另將安非他命置於玻璃球內燒烤方式，
連續施用第二級毒品安非他命；於第一審法院審理時，亦為相同
之陳述（見一審卷第九一頁），因認上訴人施用第一、二級毒品
之方式既有不同，顯不可能同時施用海洛因及安非他命，原判決
認上訴人所犯施用第一級毒品及施用第二級毒品罪，係犯意各別
，行為互殊，應分論併罰，其法則之適用，洵無違誤。上訴意旨
指其係同時施用海洛因及安非他命，應從一重之施用第一級毒品
罪處斷云云，亦有誤會。綜上所述，上訴人之上訴意旨，就原判
決所為事實認定，任憑己見，漫言爭辯；其他上訴意旨復屬與本
件犯罪構成要件無關之細節，且未依據卷內資料具體表明原判決
究係如何違背法令，核與法定上訴第三審之形式要件不符，其此
部分之上訴違背法律上之程式，予以駁回。上訴人另被訴施用第
二級毒品部分，已判刑確定，附為敘明。
據上論結，應依刑事訴訟法第三百九十五條前段，判決如主文。
中    華    民    國  九十五  年   十二   月   十四   日
                      最高法院刑事第十二庭
                          審判長法官  林  永  茂
                                法官  洪  文  章
                                法官  蘇  振  堂
                                法官  蕭  仰  歸
                                法官  何  菁  莪
      本件正本證明與原本無異
                                      書  記  官
中    華    民    國  九十五  年   十二   月   十八   日
                                                      Ｅ


司法院資訊處製作；財團法人民間司法改革基金會備份。
